臺灣新北地方法院民事裁定
111年度亡字第96號
聲  請  人  國軍退除役官兵輔導委員會新北市榮民服務處

法定代理人  周興國

上列聲請人聲請宣告楊寬死亡事件，聲請公示催告，本院裁定如
下：
    主  文
一、准對失蹤人楊寬（男，民國00年0月00日生，身分證統一編
    號：Z000000000號，最後設籍地址：新北市○○區○○路000號4
    樓即新北○○○○○○○○）為宣告死亡之公示催告。
二、該失蹤人應於本公示催告揭示於本院公告處或資訊網路之翌
    日起六個月內，向本院陳報現尚生存，如不陳報，本院將宣
    告其為死亡。
三、無論何人，凡知該失蹤人之生死者，均應於上開時日以前，
    將其所知之事實，陳報本院。
    理  由
一、按失蹤人失蹤滿7年後，法院得因利害關係人或檢察官之聲
    請，為死亡之宣告；失蹤人為80歲以上者，得於失蹤滿3年
    後，為死亡之宣告，民法第8條第1項、第2項分別定有明文
    。次按法院准許宣告死亡之聲請者，應公示催告；公示催告
    應揭示於法院公告處、資訊網路及其他適當處所；法院認為
    必要時，並得命登載於公報或新聞紙，或用其他方法公告之
    。又前開陳報期間，自揭示之日起，應有6個月以上。失蹤
    人滿百歲者，其陳報期間，得定為自揭示之日起2個月以上
    。家事事件法第156條、第130條第3項至第5項分別定有明文
    。　　
二、本件聲請意旨略以：失蹤人楊寬係聲請人所管轄服務照顧之
    大陸來臺單身退除役官兵，因行方不明，自108年9月12日起
    被新北市政府警察局林口分局列為失蹤人口予以協尋，惟迄
    今仍已逾3年仍未尋獲，而聲請人依臺灣地區與大陸地區人
    民關係條例第68條第1項及退除役官兵死亡無人繼承遺產管
    理辦法第4條之規定有為其管理遺產之必要，為此聲請准予
    依法為公示催告等語。
三、聲請人主張之事實，業據其提出失蹤人楊寬之戶籍資料、台
    灣省基隆市戶籍登記簿、個人資料列印頁及受理失蹤人口案
    件登記表等件在卷為憑，經本院核閱無訛，復經本院依職權
    函詢新北市政府警察局林口分局關於失蹤人楊寬協尋結果，
    並查閱失蹤人之戶役政資訊網站二親等查詢單、入出境資料
    、被告前案紀錄表、勞健保投保紀錄、就醫紀錄及近5年財
    產及所得清單，均查無失蹤人行蹤資料，堪信聲請人前揭主
    張應為真實。而聲請人為國軍退除役官兵輔導委員會新北市
    榮民服務處，為法律上利害關係人，揆諸前開規定，其所為
    聲請核無不合，應予准許。
四、依家事事件法第156條，裁定如主文。　　
中　　華　　民　　國　　111 　年　　10　　月　　21　　日
                  家事第一庭  法  官  李美燕
以上正本係照原本作成
如不服本裁定應於送達後10日內向本院提出抗告狀，並應繳納抗
告費新臺幣1,000元整。
中　　華　　民　　國　　111 　年　　10　　月　　21　　日
                              書記官  廖婉凌